臺灣高等法院高雄分院刑事判決　　　　　　　　　　九十一年度上易字第六三五號
　　上　訴　人　 台灣高雄甲方法院檢察署檢察官
　　上　訴　人　 丙○○
　　即　被　告
右上訴人等因被告傷害案件，不服臺灣高雄甲方法院九十年度易字第四七六六號中華
民國九十一年一月三十一日第一審判決（起訴案號：臺灣高雄甲方法院檢察署九十年
度偵字第二二六二九號），提起上訴，本院判決如左：
    主  文
上訴駁回。
    事    實
一、丙○○於民國九十年九月十四日晚間九時四十分許，在高雄縣大寮鄉○○村○○
    路一四七號其友人陳正重住處打麻將，因不滿在場旁觀之盧如海批評其打牌方式
    ，遂與盧如海發生爭執，盧如海之女友乙○○擬打電話報警處理，丙○○竟基於
    傷害之犯意，以拳頭毆打乙○○臉部，致乙○○受有右眼周圍四×四公分瘀血腫
    痛、右顳部二×三公分瘀血、右下眼眶一×０‧五公分撕裂傷、右眼球挫傷合併
    結膜下出血及眼瞼瘀腫之傷害。
二、案經乙○○訴由高雄縣警察局林園分局移送臺灣高雄甲方法院檢察署檢察官偵查
    起訴。
    理    由
一、訊據上訴人即被告丙○○固不諱言於前述時、甲，因不滿在場旁觀之盧如海批評
    其打牌方式，遂與盧如海爭執，惟矢口否認有傷害告訴人乙○○之犯行，辯稱：
    我僅與盧如海發生衝突，係盧如海先出手毆打我，我為防衛才以雙手推擋，但並
    未傷害到乙○○云云。惟查前述事實，業據告訴人乙○○指訴綦詳，並經在場證
    人盧如海於警訊中證述屬實（見警卷第四頁），在場之另一證人陳正重亦於警訊
    中證稱：當日晚間被告與告訴人等人酒後前往其住處以麻將牌消遣，雖期間其曾
    因酒醉不省人事，但事後被告丙○○與告訴人爭執時，其有清醒前去勸架等語（
    見警卷第三頁），顯見被告與告訴人間曾發生拉扯爭執，而告訴人所受傷勢為右
    眼周圍四×四公分瘀血腫痛、右顳部二×三公分瘀血、右下眼眶一×０‧五公分
    撕裂傷、右眼球挫傷合併結膜下出血及眼瞼瘀腫，此有驗傷診斷書、診斷證明書
    附卷足憑，則告訴人指訴其眼部顯係遭被告丙○○以拳頭猛力自正面及右方撞擊
    ，而非如被告於警訊所供僅不慎觸及在旁之告訴人，尚非虛構，被告前述所辯，
    要屬事後卸責之詞，殊無可採，事證明確，被告之犯行堪以認定，至被告另聲請
    傳喚證人歐文生、陳順如，本院認事證已臻明確，核無傳喚之必要，併予敘明。
二、核被告丙○○所為，係犯刑法第二百七十七條第一項之傷害罪。
三、原審因而適用刑法第二百七十七條第一項、第四十一條第一項前段，罰金罰鍰提
    高標準條例第一條前段、第二條之規定，並審酌被告素行尚稱良好，因瑣事與告
    訴人起衝突，竟率爾出手毆打告訴人成傷，犯後並否認犯行、拒絕賠償告訴人所
    受損害、顯無悔意，但告訴人所受傷勢非重等一切情狀，量處拘役伍拾日，並諭
    知如易科罰金，以三百元折算一日，其認事用法，均無不合，量刑亦屬適當，檢
    察官循告訴人乙○○之請求，以被告所犯屬重傷害罪，原審量刑過輕，被告上訴
    意旨，否認犯罪，一致指摘原判決不當，均無理由，應予駁回。
據上論結，應依刑事訴訟法第三百六十八條，判決如主文。
本案經檢察官劉文水到庭執行職務。
中    華    民    國      九十一      年      六      月     六   日
                              臺灣高等法院高雄分院刑事第七庭
                                  審判長法官  李春昌
                                        法官  莊飛宗
                                        法官  黃憲文
右正本證明與原本無異。
不得上訴。
                                  法院書記官  黃英彥
中    華    民    國      九十一      年      六      月    六    日
附錄：本判決論罪科刑法條：
中華民國刑法第二百七十七條
傷害人之身體或健康者，處三年以下有期徒刑、拘役或一千元以下罰金。
犯前項之罪因而致人於死者，處無期徒刑或七年以上有期徒刑；致重傷者，處三年以
上十年以下有期徒刑。
